# 请教陈版，企业合并类型

提问人：cjzhangyong 时间：2016-12-24 07:00:09
1 、公司为了独立仪表产品业务，将拟上市企业b中将这款业务，包括资产，人员，设备独立 2008 年设立c公司，c公司股东全部为a公司的高管及股东（其实是员工代公司持股份），a公司为b公司的母公司，c公司用的商标为b公司，产品全部销售a，b公司， 2015 年b公司100%收购c公司，收购之前处于a控制，收购之后处于b控制，收购前后最终都处在a控制之下，认为作为同一控制企业合并，理解是否正确 2 、如果是同一控制下企业合并，编制合并日报表追溯调整，留存收益部分需要抵销未实现利润这块吗？

回答人：chenyiwei
“c公司股东全部为a公司的高管及股东（其实是员工代公司持股份）”是什么意思？是代A持股还是代B持股？如果是代B持股，则母公司收购子公司股权不构成企业合并；如果是代A持股，则B收购C的股权构成同一控制下合并。在追溯调整前期比较数据时，需抵销内部交易未实现损益的影响。